【裁判字號】    96,訴,4719
【裁判日期】    970121
【裁判案由】    搶奪等
【裁判全文】
臺灣高雄地方法院刑事判決              96年度訴字第4719號
公  訴  人  臺灣高雄地方法院檢察署檢察官
被      告  乙○○
選任辯護人  劉啟輝律師
上列被告因搶奪等案件，經檢察官提起公訴（96年度偵字第2329
1 號），被告於準備程序中就被訴事實為有罪之陳述，經本院告
知簡式審判程序之旨，並聽取當事人之意見後，本院裁定進行簡
式審判程序，判決如下：
    主  文
乙○○犯竊盜罪，累犯，處有期徒刑肆月，如易科罰金，以新台
幣壹仟元折算壹日，減為有期徒刑貳月，如易科罰金，以新台幣
壹仟元折算壹日，未扣案之鑰匙壹支，沒收之；又共同犯搶奪罪
，累犯，處有期徒刑拾月，減為有期徒刑伍月，如易科罰金，以
新台幣壹仟元折算壹日。應執行有期徒刑陸月，如易科罰金，以
新台幣壹仟元折算壹日，未扣案之鑰匙壹支，沒收之。
    事  實
一、乙○○於民國92年間，因搶奪案件，經本院判處有期徒刑1
    年6 月確定，甫於93年6 月29日縮短刑期執行完畢。詎其仍
    不知悔改，於95年9 月20日16時許，在高雄縣鳳山市黃埔新
    村東二巷92之2 號旁，見許哲霖所有車牌號碼XUG-028 號重
    型機車停放於上址（前於95年9 月19日18時許，在高雄縣鳥
    松鄉○○路附近某處遭不詳人士竊取），且該機車之鑰匙孔
    業遭破壞，認有機可趁，竟意圖為自己不法之所有，持其所
    有之鑰匙發動該部機車後，騎乘該車離去，以此方式竊取上
    開機車得手，並供己騎乘使用。又另行起意，於同日下午16
    時至17時間，騎乘上開機車，在高雄縣鳳山市某處搭載姓名
    年籍不詳、綽號「小涼」之成年男子，於同日17時16分許，
    由乙○○騎乘上開機車搭載「小涼」行經高雄縣大寮鄉○○
    村○○路105 號前時，見甲○○手持背包行走於路旁，認有
    機可趁，竟共同基於為自己不法所有之意圖，由乙○○騎乘
    上開機車自後接近甲○○，「小涼」則趁甲○○不及防備之
    際，徒手搶奪甲○○所有之背包1 只（內有現金新台幣1500
    元、身分證、健保卡、機車駕照、行照、保險證、重大傷病
    卡、聯邦銀行信用卡、台東企銀提款卡、行動電話2 支、錄
    音筆1 支、美容師執照等物）；得手後，乙○○與「小涼」
    隨即逃離現場，並將贓款朋分花用，其他物品則予以丟棄。
    嗣警方於95年11月6 日尋得上開機車，並在該機車車頭燈處
    採得指紋1 枚送驗後，查與乙○○之左食指指紋相符，始知
    悉上情。
二、案經甲○○、許哲霖訴請高雄縣政府警察局林園分局報請臺
    灣高雄地方法院檢察署檢察官偵查起訴。
    理  由
一、按被告乙○○所為刑法第320 條第1 項竊盜罪、第325 條第
    1 項搶奪罪，均係犯死刑、無期徒刑、最輕本刑為3 年以上
    有期徒刑以外之罪，其於準備程序中就被訴事實為有罪之陳
    述，經依法告知簡式審判程序之旨，並聽取當事人及辯護人
    之意見後，本院合議庭認為宜由受命法官獨任進行簡式審判
    程序，依刑事訴訟法第273 條之1 第1 項規定，裁定由受命
    法官獨任進行審判程序，合先敘明。
二、上揭事實，業據被告於本院審理時坦承不諱（本院卷第43、
    56頁），核與告訴人即被害人許哲霖（警卷第8 至9 頁、偵
    卷第8 頁）、甲○○（警警卷第5 至6 頁、偵卷第12至13頁
    ）於警詢、偵訊中指述情節相符，並有翻拍照片1 幀（警卷
    第7 頁）、車輛竊盜資料個別查詢報表1 紙（警卷第21頁）
    、高雄縣政府警察局96年3 月14日高縣警鑑字第0960010194
    號函影本（警卷第24頁）、內政部警政署刑事警察局96年3
    月6 日鑑驗書（警卷第26至29頁）、搜證照片3幀 （警卷第
    32至33頁）附卷可稽。是被告之自白核與事實相符，應堪採
    信。本案事證明確，被告上開犯行，可堪認定，應依法論科
    。
三、核被告所為，係犯刑法第320 條第1 項之竊盜罪、刑法第32
    5 條第1 項之搶奪罪。被告就前述搶奪犯行，與「小涼」有
    犯意聯絡及行為分擔，為共同正犯。又被告所犯竊盜、搶奪
    之犯行，犯意各別，罪名有異，構成要件不同，應予分論併
    罰。再被告因搶奪案件，經本院92年度訴字第664 號判決判
    處有期徒刑1 年6 月確定，甫於93年6 月29日縮短刑期執行
    完畢，有臺灣高等法院被告前案紀錄表在卷可憑，其於刑之
    執行完畢後，5 年內故意再犯本件有期徒刑以上之各罪，均
    為累犯，悉應依刑法第47條規定，分別加重其刑。本院爰審
    酌被告前有搶奪前科，竟不知悔改，為圖私利，擅自竊取他
    人機車，並利用所竊取之機車搶奪，掠取告訴人甲○○持有
    之皮包，造成告訴人心理上之恐懼，嚴重破壞社會治安，且
    迄未賠償告訴人之損害，本應嚴懲，惟念其於犯罪後坦承犯
    行，態度尚佳，且現於義守大學健康管理學系進修學士班課
    程，有心改過向上及其犯罪動機、目的、手段等一切情狀，
    分別量處如主文所示之刑。又被告於上開時間所犯竊盜、搶
    奪犯行，均係在96年4 月24日以前，合於減刑條件，應依中
    華民國96年罪犯減刑條例規定，分別減輕其刑，並諭知減得
    之刑如主文所示及易科罰金之折算標準，並依法定其應執行
    刑，以資儆懲。至於被告行竊前揭機車時所用之鑰匙1 支為
    其所有，業據被告自承在卷（警卷第2 頁），且為供被告本
    件犯罪所用之物，並無證據證明已滅失而不存在，應依刑法
    第38條第1 項第2 款規定，宣告沒收，附此敘明。
據上論斷，應依刑事訴訟刑事訴訟法第273 條之1 第1 項、第29
9 條第1 項前段，刑法第320 條第1 項、第325 條第1 項、第28
條、第47條第1 項、第41條第1 項前段、第38條第1 項第2 款、
第51條第5 款，刑法施行法第1 條之1 ，中華民國96年罪犯減刑
條例第2 條第1 項第3 款、第7 條、第9 條，判決如主文。
本案經檢察官陳俊秀到庭執行職務。
中    華    民    國    97    年     1    月    21    日
                  刑事第八庭  法  官  曾仁勇
以上正本證明與原本無異。
如不服本判決應於收受本判決後10日內向本院提出上訴書狀，並
應敘述具體理由，如未敘述上訴理由者，應於上訴期間屆滿後20
日內補提理由書狀於本院（均須按他造當事人之人數附繕本）「
切勿逕送上級法院」。
中    華    民    國    97    年     1    月    21    日
                              書記官  王治華
附錄本案論罪科刑法條全文：
中華民國刑法第320條
意圖為自己或第三人不法之所有，而竊取他人之動產者，為竊盜
罪，處5 年以下有期徒刑、拘役或 5 百元以下罰金。
意圖為自己或第三人不法之利益，而竊佔他人之不動產者，依前
項之規定處斷。
前二項之未遂犯罰之。
中華民國刑法第325條
意圖為自己或第三人不法之所有，而搶奪他人之動產者，處6 月
以上5 年以下有期徒刑。
因而致人於死者，處無期徒刑或7 年以上有期徒刑，致重傷者，
處3 年以上10年以下有期徒刑。
第1 項之未遂犯罰之。


司法院資訊處製作；財團法人民間司法改革基金會備份。
